【裁判字號】    98,審訴,3852
【裁判日期】    981030
【裁判案由】    毒品危害防制條例
【裁判全文】
臺灣高雄地方法院刑事判決            98年度審訴字第3852號
公  訴  人  臺灣高雄地方法院檢察署檢察官
被      告  甲○○
                    （另案羈押於臺灣屏東看守所）
上列被告因毒品危害防制條例案件，經檢察官提起公訴（98年度
毒偵字第4551號），被告於準備程序中就被訴事實為有罪之陳述
，經本院告知簡式審判程序之旨，並聽取被告與公訴人之意見後
，本院合議庭裁定由受命法官獨任進行簡式審判程序，判決如下
：
    主  文
甲○○犯施用第一級毒品罪，累犯，處有期徒刑拾月，扣案之海
洛因貳包（分別淨重零點伍伍公克、零點肆參公克，總淨重零點
玖捌公克，含包裝袋貳只）均沒收銷燬之；又犯施用第二級毒品
罪，累犯，處有期徒刑肆月。應執行有期徒刑壹年壹月，扣案之
海洛因貳包（分別淨重零點伍伍公克、零點肆參公克，總淨重零
點玖捌公克，含包裝袋貳只）均沒收銷燬之。
    事實及理由
一、犯罪事實：
    甲○○於民國91年間因施用毒品案件，經臺灣屏東地方法院
    以91年度毒聲字第458 號裁定送觀察、勒戒後，因有繼續施
    用毒品傾向，復由同院以91年度毒聲字第596 號裁定令入戒
    治處所施以強制戒治，於92年12月7 日強制戒治期滿執行完
    畢，並由臺灣屏東地方法院檢察署檢察官以92年度戒毒偵字
    第147 號為不起訴處分確定。另於前開強制戒治執行完畢後
    5 年內，即於93年間再犯施用毒品案件，經臺灣高等法院高
    雄分院以93年度上訴字第1284號判處有期徒刑8 月確定；另
    因犯竊盜案件，經臺灣高雄少年法院以94年度少連易字第9
    號判處有期徒刑6 月確定，前開2 罪經法院裁定合併定應執
    行有期徒刑1 年確定，於94年10月20日執行完畢。詎其仍不
    知悛悔，分別基於施用第一級毒品海洛因、第二級毒品甲基
    安非他命之犯意，於98年6 月30日上午某時許，於其位於高
    雄縣鳳山市○○里○○路255 之15號之住處內，以注射之方
    式，施用第一級毒品海洛因1 次；又於98年7 月1 日凌晨1
    時10分回溯72小時內之某時（不含為公權力拘束之時間），
    在高雄市某友人住處，將甲基安非他命置於玻璃球中燒烤而
    吸聞煙霧，施用第二級毒品甲基安非他命1 次。嗣於98年7
    月1 日凌晨零時10分許，在高雄市三民區○○○路50之5 號
    前，經員警搜索後，扣得其持有之第一級毒品海洛因2 小包
    （分別淨重0.55公克、0.43公克，總淨重0.98公克，含包裝
    袋2 只），並採集其尿液檢體送驗，檢驗結果呈安非他命、
    甲基安非他命、嗎啡、可待因陽性反應，始悉上情。
二、證據：
  (一)高雄市立凱旋醫院98年7 月16日濫用藥物尿液檢驗報告、毒
    品案件尿液送驗編號與真實姓名對照表各1 份。
  (二)扣案之海洛因2 包（分別淨重0.55公克、0.43公克，總淨重
    0.98公克，含包裝袋2 只）、法務部調查局98年9 月4日 濫
    用藥物實驗室鑑定書1 紙。
  (三)被告之自白。
三、論罪：
  (一)被告前因施用毒品案件經裁定送觀察、勒戒、強制戒治，執
    行完畢後經臺灣屏東地方法院檢察署檢察官為不起訴處分確
    定，後又因於5 年內施用毒品，經臺灣高等法院高雄分院以
    93年度上訴字第1284號判刑確定，是被告於「初犯」經觀察
    、勒戒、強制戒治後，曾於5 年內再犯，經依法追訴處罰，
    本案已屬3 犯以上，與毒品危害防制條例第20條第3 項「五
    年後再犯」之情形有別，且因已於「五年內再犯」，顯見其
    再犯率甚高，原實施觀察、勒戒或強制戒治，已無法收其實
    效，而無五年戒斷期之存在，自無再經觀察、勒戒及強制戒
    治之必要，檢察官逕行起訴，即無不合，合先敘明。
  (二)海洛因為毒品危害防制條例第2 條第2 項第1 款規定之第一
    級毒品，甲基安非他命則為同項第2 款規定之第二級毒品，
    是核被告所為，係犯毒品危害防制條例第10條第1 項施用第
    一級毒品罪、第10條第2 項施用第二級毒品罪。被告持有毒
    品後，進而施用，其持有之低度行為均應被施用高度行為所
    吸收，不另論其持有第一級、第二級毒品罪。被告有犯罪事
    實欄所述經判處有期徒刑並執行完畢之情形，此有臺灣高等
    法院被告前案紀錄表在卷可佐，其於徒刑執行完畢5 年之內
    故意再犯本件有期徒刑以上之罪，為累犯，應依法加重其刑
    。被告所犯上開2 罪，犯意各別，行為互殊，應予分論併罰
    。
四、科刑：
  (一)爰審酌施用毒品之行為不僅戕害自身身心健康，亦間接影響
    社會治安，被告前經觀察、勒戒、強制戒治後，仍未能戒斷
    毒癮，又因施用毒品而分別經臺灣高等法院高雄分院以93年
    度上訴字第1284號、本院以95年度訴字第2494號、96年度訴
    字第707 號判刑確定，顯見其對毒品之依賴情形非輕，實因
    使被告暫與毒品之誘惑隔離，促其斷絕毒害，並考量被告犯
    後坦承犯行等一切情狀，分別量處如主文所示之刑，並定其
    應執行刑。
  (二)扣案之塊狀物及粉末各1 包（塊狀物1 包淨重0.55公克，粉
    末1 包淨重0.43公克，含包裝袋2 只），確屬第一級毒品海
    洛因無訛，此有前開法務部調查局濫用藥物實驗室鑑定書1
    紙在卷可稽，而裝盛該等毒品之包裝袋2 只，其中亦含有無
    法析離之第一級毒品海洛因，應依毒品危害防制條例第18條
    第1 項前段規定諭知沒收銷燬之；至鑑驗耗用之毒品海洛因
    既已滅失，即無庸再予宣告沒收銷燬，附此敘明。
據上論斷，應依刑事訴訟法第273 條之1 第1 項、第284 條之1
、第299 條第1 項前段，毒品危害防制條例第10條第1 項、第2
項、第18條第1 項前段，刑法第11條、第47條第1 項、第51條第
5 款，判決如主文。
本案經檢察官乙○○到庭執行職務。
中    華    民    國    98    年    10    月    30    日
                  刑事第十庭    法  官  蔡書瑜
以上正本證明與原本無異。
如不服本判決應於收受送達後10日內向本院提出上訴書狀，並應
敘述具體理由；如未敘述上訴理由者，應於上訴期間屆滿後20日
內向本院補提理由書（均須按他造當事人之人數附繕本）「切勿
逕送上級法院」。
中    華    民    國    98    年    10    月    30    日
                                書記官  楊明月
附錄：論罪法條
毒品危害防制條例第10條
施用第一級毒品者，處 6 月以上 5 年以下有期徒刑。
施用第二級毒品者，處 3 年以下有期徒刑。


司法院資訊處製作；財團法人民間司法改革基金會備份。
